臺灣高雄地方法院刑事判決　　　　　　　94年度訴字第2726號
　　公　訴　人　臺灣高雄地方法院檢察署檢察官
　　被　　　告　乙○○
　　　　　　　　　　　　（現於臺灣高雄監獄執行中）
上列被告因毒品危害防制條例案件，經檢察官提起公訴（94年度
毒偵字第5494號），暨移請併案審理（臺灣高雄地方法院檢察署
94年度毒偵字第8033號），被告經訊問後為有罪之陳述，本院合
議庭裁定由受命法官獨任進行簡式審判程序，並判決如下：
    主  文
乙○○連續施用第一級毒品，累犯，處有期徒刑壹年肆月。扣案
如附表所示之物均沒收銷燬之。
    事實及理由
一、本件被告乙○○所犯係死刑、無期徒刑、最輕本刑為3 年以
    上有期徒刑以外之罪，其於準備程序中就被訴事實為有罪之
    陳述，經審判長告知簡式審判程序之旨，並聽取公訴人及被
    告之意見後，本院合議庭認宜進行簡式審判程序，依刑事訴
    訟法第273 條之1 第1 項規定，合議裁定由受命法官獨任進
    行簡式審判程序，合先敘明。
二、乙○○於民國87年間曾因毀棄損壞等案件，經本院87年度易
    字第4250號判決處有期徒刑6 月確定，於89年8 月8 日縮短
    刑期執行完畢出監。另曾因施用毒品案件，經本院92年度毒
    聲字第6051號裁定送強制戒治，甫於93年5 月21日停止強制
    戒治處分出監。詎乙○○仍不知悔改，未戒除毒癮，明知海
    洛因為毒品危害防制條例第2 條第2 項第1 款明定之第一級
    毒品，不得施用或持有，仍於前述強制戒治執行完畢釋放後
    5 年內，復基於施用第一級毒品之概括犯意，連續於附表所
    示之時間、地點、方式，施用第一級毒品。嗣於附表所示之
    時間、地點為警查獲，並扣案如附表所示之物，且經乙○○
    同意採尿送驗而悉上情。案經高雄市政府警察局小港分局報
    告臺灣高雄地方法院檢察署檢察官偵查起訴暨移送併辦。
三、本件證據部分除補充：「法務部調查局鑑定通知書2 紙」、
    「高雄市立凱旋醫院於94年11月7 日濫用藥物尿液檢驗報告
    」、「被告於本院準備程序及審判程序中之陳述」外，餘均
    引用檢察官起訴書及併案意旨書所載（如附件）。訊據被告
    對上揭事實坦承不諱，且其為警查獲時所採取之尿液，經送
    請高雄市立凱旋醫院檢驗結果，均呈嗎啡之陽性反應，此分
    別有該院94年6 月27日、94年9 月26日、94年11月7 日濫用
    藥物尿液檢驗報告3 紙（分別見94年度毒偵字第5494號卷第
    30頁、94年度毒偵字第8033號卷、本院審理卷）及姓名對照
    表附卷可查。而扣案如附表編號1 之海洛因共2 包、扣案如
    附表編號2 之海洛因夾鏈袋1 個、注射針筒1 支，均經送請
    法務部調查局鑑定，均證實含第一級毒品海洛因無訛，（海
    洛因2 包，淨重合計為1.11公克，另含沾有海洛因殘渣之包
    裝袋重分別為0.59公克）（注射針筒1 支、殘渣袋1 個，均
    含有海洛因成分殘留），此分別有該局94年10月14日、94年
    11月30日調科壹字第220021162 號、調科壹字第220021544
    號鑑定通知書在卷可查（見94年度訴字第2726號卷）。此外
    ，復有扣押物品清單紙在卷可稽（分別見警卷）。是依前述
    補強證據，足資擔保被告於本院審理時所為任意性之自白具
    有相當程度之真實性，而得使本院確信被告前述自白與事實
    相符，本件事證明確，被告施用第一級毒品海洛因之事實，
    堪以認定。而被告前曾因施用毒品案件，經本院92年度毒聲
    字第6051號裁定送強制戒治，甫於93年5 月21日強制戒治期
    滿出監，其於強制戒治期滿釋放出監後5 年內再犯本案施用
    毒品罪，應依法論科。
四、按海洛因為毒品危害防制條例第2 條第2 項第1 款所明定之
    第一級毒品。核被告乙○○所為，係犯同條例第10條第1 項
    之施用第一級毒品罪。被告持有海洛因後進而施用，其持有
    之低度行為，應為施用之高度行為吸收，均不另論罪。被告
    先後多次施用第一級毒品之犯行，時間緊接，手法相同，觸
    犯構成要件相同之罪名，顯係基於概括犯意反覆為之，依刑
    法第56條之規定，為連續犯，並加重其刑。檢察官雖未就被
    告於附表編號2 、3 所示施用第一級毒品犯行起訴，惟被告
    此部分犯行與已起訴部分之犯行，有連續犯之裁判上一罪關
    係，為起訴效力所及，本院自應一併予以審理，附此敘明。
    又被告前因毀棄損壞等案件，經本院87年度易字第4250號判
    決處有期徒刑6 月確定，於89年8 月8 日縮短刑期執行完畢
    出監，此有臺灣高等法院被告前案紀錄表1 件在卷可查，其
    受有期徒刑執行完畢後，5 年以內再犯本案有期徒刑以上之
    罪，為累犯，應依刑法第47條規定，遞加重其刑。審酌被告
    前因施用毒品案件，經強制戒治後，仍未能徹底戒絕毒品，
    再度施用毒品，顯見其無戒毒悔改之意，惟念其施用毒品，
    僅戕害一己之身體健康，所為尚未害及他人，及其施用之次
    數之多寡、頻率之高低，及犯後坦承犯行態度良好等一切情
    狀，量處如主文所示之刑，以資懲儆。
五、扣案如附表編號1 之第一級毒品海洛因2 包（淨重合計為1.
    11公克，另含沾有海洛因殘渣之包裝袋重分別為0.59公克）
    ，經鑑定確屬第一級毒品海洛因無訛，另扣案如附表編號2
    之夾鏈袋1 個、注射針筒1 支，經鑑定均含有海洛因成分，
    均如前述；另含沾有海洛因殘渣之包裝袋2 包，因已難與海
    洛因析離，自應視為海洛因之一部分，爰依毒品危害防制條
    例第18條第1 項前段規定宣告沒收銷燬之。
據上論斷，應依刑事訴訟法第273 條之1 第1 項、第299 條第1
項前段、第310 條之2 、第450 條、第454 條第2 項，毒品危害
防制條例第10條第1 項、第18條第1 項前段，刑法第11條、第56
條、第47條，判決如主文。
本案經檢察官甲○○到庭執行職務。
中　　華　　民　　國　　94　　年　　12　　月　　 6　　日
                  刑事第二庭    法　官  何佩陵
以上正本證明與原本無異。
如不服本判決，應於判決送達後10日內，向本院提出上訴狀。
中　　華　　民　　國　　94　　年　　12　　月　　 6　　日
                                書記官  張家瑜
附錄法條
毒品危害防制條例第10條第1 項：
施用第一級毒品者，處 6 月以上 5 年以下有期徒刑。
附表
┌─┬─────┬─────┬────────┬────┐
│編│犯罪時、地│ 施用方式 │   查 獲 時 地  │ 扣案物 │
│號│          │          │                │        │
├─┼─────┼─────┼────────┼────┤
│一│94.6.12   │將海洛因加│94.6.13 13時40分│扣得被告│
│  │不詳時間  │水稀釋以針│因搭乘車號626-MW│身上及該│
│  │在高雄市小│筒注射    │號營業用小客車行│自小客車│
│  │港區○○街│          │經高雄市小港區桂│右前座椅│
│  │13號住處（│          │陽街40號為警查獲│海洛因共│
│  │下稱本件住│          │                │2 包（合│
│  │處）      │          │                │計淨重  │
│  │          │          │                │1.11公克│
│  │94年度毒偵│          │                │，另含沾│
│  │字第5494號│          │                │有海洛因│
│  │          │          │                │殘渣袋之│
│  │          │          │                │包裝重  │
│  │          │          │                │0.59公克│
│  │          │          │                │）      │
├─┼─────┼─────┼────────┼────┤
│二│94.9.9    │同上      │94.9.14 12時34分│夾鏈袋1 │
│  │20時      │          │在高雄縣林園鄉東│個、注射│
│  │在本件住處│          │林西路57巷為警查│針筒1 支│
│  │          │          │獲              │        │
│  │94毒偵字第│          │                │        │
│  │8033號    │          │                │        │
├─┼─────┼─────┼────────┼────┤
│三│94.10.26  │同上      │94.10.26 2時40分│無      │
│  │在不詳時間│          │在高雄市小港區鳳│        │
│  │、地點    │          │林路116號       │        │
│  │          │          │                │        │
│  │          │          │                │        │
└─┴─────┴─────┴────────┴────┘
